【裁判字號】    99,上訴,1280
【裁判日期】    991013
【裁判案由】    違反槍砲彈藥刀械管制條例等
【裁判全文】
臺灣高等法院臺中分院刑事判決        99年度上訴字第1280號
上  訴  人
即  被  告  丙○○
選任辯護人  盧昱成律師
上  訴  人
即  被  告  甲○○
指定辯護人  本院公設辯護人  王金陵
上  訴  人
即  被  告  庚○○
選任辯護人  廖瑞鍠律師
            吳光陸律師
上  訴  人
即  被  告  乙○○
選任辯護人  林輝明律師
            陳振吉律師
上列上訴人即被告因違反槍砲彈藥刀械管制條例等案件，不服臺
灣彰化地方法院99年度訴字第307號，中華民國99年5月14日第一
審判決（起訴案號：臺灣彰化地方法院檢察署98年度偵字第1082
2號，99年度偵字第2419號，99年度偵緝字第42、54號），提起
上訴，本院判決如下：
    主    文
原判決關於甲○○、庚○○、乙○○部分均撤銷。
甲○○犯寄藏手槍罪，處有期徒刑陸年玖月，併科罰金新臺幣拾
伍萬元，罰金如易服勞役，以新臺幣壹仟元折算壹日，扣案之具
有殺傷力制式手槍壹支（含彈匣壹個，槍枝管制編號為0000
000000號）沒收之。又共同犯恐嚇危害安全罪，處有期徒
刑伍月，扣案之具有殺傷力制式手槍壹支（含彈匣壹個，槍枝管
制編號為0000000000號）沒收之。應執行有期徒刑柒
年，併科罰金新臺幣拾伍萬元，罰金如易服勞役，以新臺幣壹仟
元折算壹日，扣案之具有殺傷力制式手槍壹支（含彈匣壹個，槍
枝管制編號為0000000000號）沒收之。
庚○○共同犯持有手槍罪，處有期徒刑參年捌月，併科罰金新臺
幣拾萬元，罰金如易服勞役，以新臺幣壹仟元折算壹日，扣案之
具有殺傷力制式手槍壹支（含彈匣壹個，槍枝管制編號為000
0000000號）沒收之。
乙○○共同犯持有手槍罪，處有期徒刑參年捌月，併科罰金新臺
幣拾萬元，罰金如易服勞役，以新臺幣壹仟元折算壹日，扣案之
具有殺傷力制式手槍壹支（含彈匣壹個，槍枝管制編號為000
0000000號）沒收之。
其他上訴駁回。
    事實及理由
一、犯罪事實：
  (一)甲○○明知具有殺傷力之制式手槍及子彈均係屬槍砲彈藥刀
    械管制條例所管制之物品，非經主管機關許可，不得持有、
    寄藏，仍基於未經許可，寄藏手槍、子彈之犯意，於民國97
    年4、5月間某日，在彰化縣秀水鄉某處，收受一位真實姓名
    年籍不詳綽號「阿全」之成年男子所託付寄放之具有殺傷力
    之制式手槍1支（含彈匣1個，槍枝管制編號0000000000號）
    及具有殺傷力之口徑9MM之制式子彈8顆（其中4顆事後已自
    行擊發、其餘扣案之4顆子彈已鑑驗試射用罄）及不詳規格
    之子彈2顆，並將之藏放於彰化縣花壇鄉○○村○○街528號
    住處而寄藏上揭具有殺傷力之手槍及子彈。
  (二)另甲○○、丙○○、庚○○及乙○○等人於98年彰化縣議員
    選舉競選期間，均在彰化縣議員第一選區候選人施淑珍（即
    丙○○之姐）之競選服務處任職，然施淑珍於該次選舉中未
    能順利當選，丙○○與甲○○2人均歸咎於居住在彰化縣彰
    化市○○路244之2號之己○○，與居住在彰化縣花壇鄉○○
    路○段590巷7號之住戶「阿輝」2人未傾力助選，才導致施淑
    珍落選，丙○○遂指示甲○○聯絡庚○○及乙○○於98年12
    月7日晚上7、8時許，在彰化縣彰化市○○路之施淑珍競選
    服務處碰面。屆時，甲○○攜帶上開其所寄藏之制式手槍及
    子彈，並偕同庚○○、乙○○等人與丙○○碰面，由丙○○
    駕車附載甲○○、庚○○、乙○○等人一同前往上揭彰化縣
    彰化市○○路244之2號及彰化縣花壇鄉○○路○段590巷7號
    勘查地點。途中甲○○在車上表示其有攜帶槍彈，故丙○○
    、甲○○、庚○○及乙○○等人即共同基於非法持有制式手
    槍、子槍及恐嚇危害安全之犯意聯絡及行為分擔，由甲○○
    將上開槍彈交付予乙○○、庚○○2人，而丙○○則向庚○○、乙○○2人表示：渠等待會自行持上開槍彈朝向彰化縣
    彰化市○○路244之2號之車庫及停放在彰化縣花壇鄉○○路
    ○ 段590巷7號處之廠牌BMW自用小客車乙部射擊，如未見BMW
    車子，則隨意朝向附近車子開槍等語。勘查地點完畢後，丙○○、甲○○、庚○○、乙○○4人返回施淑珍競選服務處
    ，由丙○○出資要甲○○帶同庚○○、乙○○2人去吃宵夜
    ，乙○○則先將上開槍彈交還給甲○○放置在停放施淑珍競
    選服務處之宣傳車上。用餐後，甲○○指示庚○○、乙○○
    2人至宣傳車上取出上開槍彈，並前往彰化縣彰化市○○○
    路之某刺青館與其會合，甲○○遂將2顆規格不詳且已生鏽
    破損之子彈丟棄，而自行留存4顆制式子彈，其餘制式子彈4
    顆連同上開手槍則交予庚○○、乙○○2人。至翌日（即8日
    ）凌晨零時許，乙○○騎乘車牌號碼991-BUX重型機車附載
    庚○○，先前往彰化縣彰化市○○路244之2號，由庚○○持
    前開槍彈朝向該址之鐵門射擊2發子彈，以此加害生命、身
    體及財產之方式恐嚇己○○，致己○○心生畏懼而生危害於
    安全。隨後庚○○與乙○○基於上揭恐嚇危害安全之單一接
    續犯意，於當日凌晨零時30分許，由庚○○騎乘上開機車附
    載乙○○至彰化縣花壇鄉○○路○段590巷7號處，再由乙○○持前開槍彈朝向該址車庫內射擊2發子彈而打到車庫內之
    車牌號碼5327-HQ自用小客車，以此加害生命、身體及財產
    之方式恐嚇「阿輝」及住戶辛○○、顏俊吉等人，致渠等心
    生畏懼而生危害於安全。庚○○、乙○○遂行前開犯罪後，
    依甲○○之指示，將上開手槍放置在甲○○指定之彰化縣花
    壇鄉○○村○○街528號後方廢棄房屋內之冰箱內，甲○○
    再於其後不詳時間將上開自存4顆制式子彈與該槍枝一同改
    放置在該廢棄房屋內某處藏放。嗣經警方循線調查，始查悉
    上開共乘機車前往開槍者為庚○○、乙○○，並於98年12月
    23日先後拘提庚○○、乙○○到案，且扣得渠等犯案用之紅
    色安全帽1頂、外套1件、黑色外衣1件、白色安全帽1頂、藍
    色牛仔長褲1件，庚○○、乙○○則供出上情並帶同員警至
    上開廢棄房屋取槍，然因甲○○已更改藏放地點，以致搜槍
    未果。事後甲○○於99年1月18日遭逮捕羈押後，遂於翌日
    （即19日）晚上6時許，帶員警至其在彰化縣花壇鄉○○街
    528號住處後方之廢棄房屋內取出前開制式手槍1把及子彈4
    顆（均鑑定試射完畢，已不具傷殺力）而查扣。
二、證據能力之說明：
  (一)按被告以外之人於審判外之言詞或書面陳述，除法律有規定
    者外，不得作為證據；惟被告以外之人於偵查中向檢察官所
    為陳述，除顯有不可信之情況者外，得為證據，刑事訴訟法
    第159條第1項、159條之1第2項定有明文。蓋因檢察官與法
    官同為司法官署，且檢察官代表國家偵查犯罪，依法有訊問
    被告、證人及鑑定人之權力，且須對被告有利、不利之情形
    均應注意，況徵諸實務運作，檢察官實施刑事偵查程序，亦
    能恪遵法定程序之要求，不致有違法取證情事且可信度極高
    ，是被告以外之人前於偵查中已具結而為證述，除反對該項
    供述得具有證據能力之一方，已釋明「顯有不可信之情況」
    之理由外，不宜以該證人未能於審判中接受他造之反對詰問
    為由，即遽指該證人於偵查中之陳述不具證據能力，方符前
    揭法條之立法意旨。而被告丙○○之辯護人認為本案證人甲○○、乙○○及庚○○等人，於檢察官偵查中所為之陳述均
    無證據能力，然上開證人於偵查中之證述均經具結，且被告
    及辯護人均未提及檢察官在偵查時，有任何不法取供之情形
    ，客觀上並無顯不可信之情況，是前揭證人於偵查中之證言
    自具有證據能力。
  (二)至於被告丙○○之辯護人認為甲○○、乙○○及庚○○於警
    詢中證述內容並無證據能力，而被告乙○○之辯護人亦認為
    本案證人丙○○、甲○○及庚○○等人於警詢中證述內容並
    無證據能力，公訴人對此亦無意見，故此部分乃屬審判外之
    陳述，自無證據能力，合先敘明。
  (三)除上開辯護人對部分證人之證詞有爭執外，本案其餘卷證，
    公訴人、被告及辯護人均不爭執證據能力，是後述所引用證
    據之證據能力均無疑義，併予敘明。
三、認定犯罪事實所憑證據、理由及對於被告辯解本院的判斷：
    訊據上訴人即被告（以下簡稱為被告）甲○○、乙○○及庚○○等人於偵查、原審及本院審理中對於上揭事實均自白不
    諱，而被告丙○○則矢口否認有何與被告甲○○、乙○○及
    庚○○共同持有上揭槍彈及恐嚇危害己○○及「阿輝」等人
    之犯行，辯稱：伊雖於98年12月7日晚上7、8時許，有開車
    載甲○○、乙○○及庚○○一同前往上開兩處開槍地點，在
    途中也有看到甲○○交付裝有槍彈之背包給乙○○及庚○○
    ，但伊不知道甲○○交付給乙○○及庚○○2人是真槍或假
    槍，亦未指示甲○○、乙○○及庚○○去開槍，伊開車載甲○○、乙○○及庚○○純粹是為了一起去打架等語。經查：
  (一)被告丙○○、甲○○、庚○○及乙○○等人對於本件起因是
    丙○○不滿己○○及「阿輝」2人未積極助選，而相約甲○○、庚○○及乙○○於98年12月7日晚上7、8時許，在施淑
    珍競選服務處碰面，再一同前往彰化縣彰化市○○路244之2
    號及花壇鄉○○路○段590巷7號兩處，途中甲○○在車上表
    示其有攜帶槍彈，並將手槍交付予乙○○、庚○○2人，迨
    返回施淑珍競選服務處後，由丙○○出資要甲○○帶庚○○
    、乙○○2人吃宵夜，之後乙○○有騎乘車牌號碼991-BUX重
    型機車附載庚○○並攜帶上開槍彈，前往彰化縣彰化市○○
    路244之2號，由庚○○持上開槍彈朝向該址之鐵門射擊，再
    由庚○○騎乘機車附載乙○○至花壇鄉○○路○段590巷7號
    處，由乙○○持上開槍彈朝向該址車庫內射擊等事實均不爭
    執，彼此僅對於被告丙○○是否有指示乙○○、庚○○2人
    持槍彈對上開兩處開槍射擊乙節供述內容有所出入，故就此
    部分相關證據之認定論述如下：
  證人即共同被告庚○○於98年12月24日偵查中證述：「本件
    槍擊原因是我在選舉快結束時聽說的，第一個地點，是因為
    那個地點有經營陣頭，他們選舉時向施淑珍服務處要求贊助
    換取支持，卻沒有好好幫忙，第二個地點，是該處BMW車車
    主一開始說要支持施淑珍，卻沒有好好幫忙」等語，又於原
    審中證述：「（問你們開車到現場之後，在那裡做什麼？）
    丙○○跟我們說那兩個地點就是要開槍的地點」、「（問他
    怎麼說請詳述？）第一個地方是從鐵門開槍，第二個地方是
    看有無壹台BMW的車，有的話朝車子開槍，沒有的話就隨便
    找東西開」、「（問既然車上有槍，也有去現場，第一次的
    時候有無人說要去開槍？）丙○○說帶我們去勘查地點等一
    下我們再去開槍」等語；而證人即共同被告乙○○於98年12
    月24日偵查中證述：「本件槍擊原因是我們在勘查地點時，
    丙○○在車上講的，第一個地點，是因為那個地點有經營陣
    頭，他們選舉時向施淑珍服務處要求贊助換取支持，但是卻
    沒有好好幫忙，第二個地點，是該處BMW車車主，一下子說
    要支持施淑珍，一下子又支持別人」、「（問為何第二處最
    後並非朝向BMW車開槍？）因為當時沒有看到那台BMW，就由
    我開槍，且晚上勘察地點時，就已經沒有看到那台BMW，丙○○當時在車上說，如果BMW還沒有回來，就隨便向車庫裡
    的車開槍」等語，又於原審中證述：「丙○○說要帶我們去
    逛逛，那時候我們還不知道，在車上的時候還沒有說，到了
    勘查的地點丙○○才跟我們講要開槍」等語，另證人乙○○
    、庚○○於本院審理中接受被告丙○○之辯護人再為詰問時
    ，亦為大致相同之證述，上開證人乙○○、庚○○於偵查及
    審理中之證述內容互核一致，足認渠等證述並非臨訟杜纂；
    又被告丙○○及其辯護人雖認因丙○○未給付幫忙選舉之報
    酬，乙○○、庚○○2人因心生不滿而設詞構陷云云，惟倘
    若乙○○、庚○○因選後未獲取報酬對丙○○心生怨隙，又
    豈會在選後之本件案發當日深夜時刻與丙○○一起到前揭兩
    處開槍地點，況且渠等並不認識己○○及「阿輝」2人，若
    對丙○○有怨恨，又何須幫丙○○而持槍對己○○及「阿輝
    」住處開槍？何況乙○○、庚○○於審理中已言明渠等去幫
    忙助選並未談論報酬，事後渠等亦有拿取紅包等情，足證乙○○、庚○○與丙○○彼此並無恩怨，自無陷害之理。
  至於證人即共同被告甲○○於審理中雖證述：當時丙○○只
    說要去打人，而其帶槍是為防身，渠等從上開兩處開槍地點
    回來之後，其與乙○○、庚○○吃飯時，才有說待會要開槍
    （丙○○不在場）云云，然而，甲○○若是單純持槍防身，
    而不是要乙○○、庚○○自行至上開兩處持槍射擊，為何會
    在車上將槍交給乙○○、庚○○2人？再者，若是單純打架
    ，既然事先會自備槍枝防身，理應會攜帶其他攻擊或防禦器
    具，為何被告4人除了攜帶上開槍枝去開槍地點外，並未攜
    帶其他器具？若是單純前往打架、教訓，為何在到達目的地
    後，被告4人竟未下車而逕行駕車離開，隨後才由乙○○、
    庚○○自行至上開兩處持槍射擊？故證人甲○○上開證詞及
    被告丙○○辯稱只是純粹打架等語顯悖於常理，益徵甲○○
    上開證述顯係迴護丙○○之詞，委無足採，足見乙○○、庚○○2人上開證述：第一次是丙○○帶渠等去開槍地點勘查
    ，之後要渠等自己去開槍等語較為可採。至證人即前述刺青
    館之紋身師戊○○於本院審理中之證述，雖能證明乙○○、
    庚○○持槍至上開兩處射擊前後，有至該刺青館與甲○○會
    合並接受指示，此亦與甲○○、乙○○、庚○○之陳述大致
    相符，而足為被告甲○○不利之認定，惟尚不得憑此即遽認
    被告丙○○於開車搭載甲○○、乙○○、庚○○至上開兩處
    地點時未曾指示乙○○、庚○○持槍去射擊；另被告丙○○
    之辯護人雖請求對乙○○、庚○○及丙○○實施測謊鑑定，
    然依上開事證已足認證人乙○○、庚○○證言之憑信性，自
    無再對其等實施測謊鑑定之必要，以免虛擲司法資源。
  (二)又被告庚○○持槍瞄準射擊彰化市○○路244之2號旁廠庫鐵
    捲門兩發子彈，故該廠庫上有兩處射入口，廠庫內之車牌號
    碼9880－NE自小客車右前大燈有彈孔，而該車內左前車內及
    車後各有1枚變形彈頭，路旁有2顆變形彈殼，之後改由被告
    乙○○持槍瞄準射擊花壇鄉○○路○段590巷7號路旁之車牌
    號碼5327－HQ自小客車射擊兩發子彈，故該車左前方大燈上
    有兩處射入孔，而該車左前大燈車內及左前方引擎蓋內側車
    後各有1枚變形彈頭，路旁有2顆變形彈殼，以致己○○、辛○○、顏俊吉等人心生畏懼而生危害於安全等情，除被告乙○○、庚○○及甲○○上開自白外，復據證人己○○、辛○○及顏俊吉等人於警詢、偵查中證稱屬實，並有彰化縣己○○工廠遭槍擊案現場勘察報告及彰化縣辛○○遭槍擊案現場
    勘察報告在卷可稽。扣案之制式手槍1枝（槍枝管制編號000
    0000000號，含彈匣1個），係口徑9MM之制式半自動手槍，
    為德國SIG SAUER廠製P228型，槍號遭磨滅，槍管內具陸條
    右旋來復線，擊發功能正常，可供擊發同口徑制式子彈使用
    ，認具殺傷力，口徑9MM制式子彈4顆，均經試射，均可擊發
    ，認均具殺傷力，此有內政部警政署刑事警察局99年3月2日
    刑鑑字第0990014372號槍彈鑑定書在卷可參，故上開槍彈均
    具有殺傷力應無疑義。
  (三)復有指認資料、彰化縣警察局彰化分局偵辦1208專案之涉案
    人車行進路線圖、監視器翻拍照片12張、扣案之乙○○及庚○○犯案時所穿之紅色安全帽1頂、外套1件、黑色外衣1件
    、白色安全帽1頂、藍色牛仔長褲1件等附卷可考。
  (四)綜上所述，被告丙○○上開所辯，顯係事後飾卸之詞，難以
    採信，而被告甲○○、乙○○及庚○○等人前開自白，則應
    與事實相符，應可採信。本件事證明確，被告甲○○未經許
    可寄藏手槍及子彈，以及其與丙○○、乙○○及庚○○等人
    上揭未經許可，持有手槍、子彈及恐嚇危害安全等犯行均堪
    以認定。
四、撤銷改判的理由：
  (一)撤銷原判決的理由：
  按被告犯應併合處罰之數罪，經法院分別判處有期徒刑確定
    ，並依檢察官之聲請，以裁定定其數罪之應執行刑確定，該
    數罪是否執行完畢，係以所定之刑全部執行完畢為斷。其在
    未裁定前已先執行之有期徒刑之罪，因嗣後合併他罪定應執
    行刑之結果，檢察官所換發之執行指揮書，係執行應執行刑
    ，其前已執行之有期徒刑部分，僅應予扣除，不能認為已執
    行完畢。被告所犯數罪，如符合刑法第50條、第51條應併合
    處罰之要件，雖經法院分別判處有期徒刑確定，其中一罪且
    先執行有期徒刑期滿。嗣法院又依檢察官之聲請，以裁定定
    數罪之應執行刑確定，則在所裁定之執行刑尚未全部執行完
    畢以前，各罪之宣告刑均不發生執行完畢之問題，其在未裁
    定前已先執行期滿之罪，僅應將其已執行之刑期自應執行刑
    中扣除，不能認該罪已執行完畢，自亦不能據為成立累犯之
    要件。本件被告甲○○於96年間，雖曾因過失致死案件經法
    院判處有期徒刑10月，於97年3月13日確定後入監執行，並
    於98年5月23日縮短刑期出監，惟其於上開過失致死案件裁
    判確定前之96年9月間，因違反槍砲彈藥刀械管制條例等案
    件，及於96年12月10日因妨害自由等案件，分別經法院判處
    應執行有期徒刑8年、2年確定在案，此有被告前案紀錄表、
    臺灣彰化地方法院檢察署刑案資料查註紀錄表各1份及臺灣
    彰化地方法院97年度訴字第3252號判決書節本可稽。被告甲○○上開所犯各罪，既均在其所犯過失致死案件裁判確定前
    所為，依法自應定其應執行之刑，而在上開各罪所定應執行
    之刑尚未執行完畢以前，上開各罪中之任何一罪，均不發生
    執行完畢問題。從而被告甲○○因過失致死案件所執行之有
    期徒刑10月部分，僅能自嗣後所定應執行之刑中扣除，而不
    能認為已於98年5月23日執行完畢，則其於本件所犯之罪，
    自不成立累犯，乃原判決未注意及此，論以累犯加重其刑，
    揆諸首開說明，自有不當。
  又按槍砲彈藥刀械管制條例第18條第4項前段規定：「犯本
    條例之罪，於偵查或審判中自白，並供述全部槍砲、彈藥、
    刀械之來源及去向，因而查獲或因而防止重大危害治安事件
    之發生者，減輕或免除其刑」，而該條項既謂「並」供述全
    部槍砲、彈藥、刀械之來源及「去向」，自係指已將槍械、
    彈藥移轉與他人持有之情形而言，本件被告乙○○及庚○○
    已於偵查審理中自白，且均供出其等持有上開手槍之來源為
    甲○○，犯後並已依甲○○之指示將該手槍放置於甲○○原
    藏放處即花壇鄉○○街528號後方廢棄房屋之冰箱內，而移
    轉與甲○○持有，雖嗣後其等帶同員警至上開廢棄房屋取槍
    時，因甲○○已更改藏放地點，以致搜槍未果，惟警方既係
    因其等之供述而查獲甲○○，嗣後亦係由甲○○帶員警至其
    在花壇鄉○○街528號住處後方之廢棄房屋內取出前開制式
    手槍及子彈而查扣全部槍、彈，依上說明，被告乙○○及庚○○應已符合槍砲彈藥刀械管制條例第18條第4項前段所規
    定「並供述全部槍砲、彈藥、刀械之來源及去向」之情形，
    應依該條項規定減輕或免除其刑，原判決認被告乙○○及庚○○之自白不符合該條項之規定，亦有未洽。
  (二)自為判決及論罪科刑的理由：
  按「寄藏」與「持有」，均係將物置於自己實力支配之下，
    僅寄藏必先有他人之持有行為，而後始為之受寄代藏，故受
    寄人代為保管，其保管之本身，亦屬持有，不過此之持有係
    受寄之當然結果，槍砲彈藥刀械管制條例將「持有」及「寄
    藏」分別為處罰規定，單純之「持有」，固不包括「寄藏」
    ，但「寄藏」之受人委託代為保管，其保管之「持有」行為
    係「寄藏」之當然結果，法律上自宜僅就「寄藏」行為為包
    括之評價，不應另就「持有」予以論罪（最高法院74年臺上
    字第3400號判例意旨參照）。是核被告甲○○所為，係犯槍
    砲彈藥刀械管制條例第7條第4項之未經許可，寄藏手槍罪、
    同條例第12條第4項之未經許可，寄藏子彈罪及刑法第305條
    之恐嚇危害安全罪；另核被告丙○○、乙○○及庚○○所為
    ，均係犯槍砲彈藥刀械管制條例第7條第4項之未經許可，持
    有手槍罪、同條例第12條第4項之未經許可，持有子彈罪及
    刑法第305條之恐嚇危害安全罪。
  被告甲○○所為寄藏後持有手槍、子彈之行為，係寄藏行為
    之當然結果，不另論罪。被告甲○○與丙○○、乙○○及庚○○等人間就上揭持有手槍、持有子彈及恐嚇危害安全等犯
    行間，互有犯意聯絡及行為分擔，均為共同正犯。被告甲○○與丙○○、乙○○及庚○○先後到上開兩處地點開槍所為
    恐嚇危害安全犯行，時間、空間均密接，係基於同一恐嚇危
    害安全犯意下之接續行為，為接續犯，僅論以一罪。
  被告甲○○以一寄藏行為，同時寄藏手槍及子彈，為想像競
    合犯，應依刑法第55條前段之規定，從一重論以槍砲彈藥刀
    械管制條例第7條第4項之未經許可，寄藏手槍罪。另被告甲○○與丙○○、乙○○及庚○○等人上揭恐嚇危害安全犯行
    ，係侵害己○○與「阿輝」、辛○○、顏俊吉等人之法益，
    均為一行為觸犯數相同罪名，亦屬想像競合犯，應各從一受
    害較重之恐嚇危害安全罪論處。又被告丙○○、乙○○及庚○○共同持有上揭槍彈以恐嚇己○○與辛○○等人之犯行，
    因係基於同一犯罪故意，而實行一個犯罪行為，核屬以一行
    為觸犯持有手槍、持有子彈及恐嚇危害安全等罪，為想像競
    合犯，應依刑法第55條前段之規定，從一重論以槍砲彈藥刀
    械管制條例第7條第4項之未經許可，持有手槍罪。被告甲○○所犯寄藏手槍罪與恐嚇危害安全罪間，犯意各別，行為互
    殊，應予分論併罰。
  按槍砲彈藥刀械管制條例第18條第4項之規定：「犯本條例
    之罪，於偵查或審判中自白，並供述全部槍砲、彈藥、刀械
    之來源及去向，因而查獲或因而防止重大危害治安事件之發
    生者，減輕或免除其刑。拒絕供述或供述不實者，得加重其
    刑至三分之一」，其立法本旨在鼓勵犯上開條例之罪者自白
    ，如依其自白進而查獲該槍彈、刀械之來源供給者及所持有
    之槍彈、刀械去向，或因而防止重大危害治安事件之發生時
    ，既能及早破獲相關之犯罪集團，並免該槍彈、刀械續遭持
    為犯罪所用，足以消彌犯罪於未然，自有減輕或免除其刑，
    以啟自新之必要，故犯該條例之罪者，雖於偵查或審判中自
    白，若並未因而查獲該槍砲、彈藥、刀械之來源及去向，即
    與上開規定應減輕或免除其刑之要件不合，此有最高法院95
    年度臺上字第6934號判決意旨可資參照。茲查本件被告乙○○及庚○○已於偵審中自白，且均供出其等持有上開手槍之
    來源為甲○○，犯後並已依甲○○之指示將該手槍放置於甲○○原藏放處而移轉與甲○○持有，雖嗣後其等帶同員警至
    上開廢棄房屋取槍時，因甲○○已更改藏放地點，以致搜槍
    未果，惟警方既係因其等之供述而查獲甲○○，並由甲○○
    帶員警至其在花壇鄉○○街528號住處後方之廢棄房屋內取
    出前開制式手槍及子彈而查扣全部槍、彈，是被告乙○○及
    庚○○之自白應已符合該條項所規定「並供述全部槍砲、彈
    藥、刀械之來源及去向」之情形，爰依該條項規定減輕其刑
    ；至被告甲○○僅供述本件槍彈是綽號「阿全」男子所寄放
    ，並未提供「阿全」真實姓名年籍以供追緝，即無因被告甲○○之上開供述而查獲，或因而防止重大危害治安事件之發
    生之情事，故被告甲○○自難依上開條例予以減輕其刑。
  另按刑法第59條之酌量減輕其刑，必於犯罪之情狀，在客觀
    上足以引起一般同情，認為即予宣告法定最低度刑期，猶嫌
    過重者，始有其適用，至於被告無前科，素行端正，子女眾
    多等情狀，僅可為法定刑內從輕科刑之標準，不得據為酌量
    減輕之理由（最高法院51年臺上字第899號判例意旨參照）
    。本件被告乙○○及庚○○2人於犯罪時雖剛滿18歲，乙○○尚且屬於智能偏低之人而因此免除服役，然渠等與被害人
    並無恩怨，僅因其等友人即同案被告丙○○及甲○○不滿被
    害人未積極助選，竟持具有殺傷力之制式手槍、子彈，恣意
    對被害人住處射擊，嚴重威脅他人生命、身體、財產之安全
    ，並危害社會治安，依其犯罪之情狀，在客觀上自無從認為
    有足以引起一般人同情之情形，而其無前科、犯罪時剛滿18
    歲，甚或智能偏低及事後與被害人積極和解等情狀，亦僅得
    作為法院在法定刑內科刑之參考情狀（詳如後述），自不得
    作為依刑法第59條規定酌減其刑之事證；是被告乙○○及庚○○之辯護人主張：請依刑法第59條規定減輕其刑一節，於
    法尚有未合，自難採取。
  爰審酌邇來臺灣地區各類具殺傷力之槍、彈氾濫，擁槍自重
    之人越趨增多，每每成為治安死角，為治安隱憂，造成守法
    大眾人心惶惶，被告等竟非法持有具殺傷力之槍、彈已實不
    該，又僅因選舉糾紛而持槍射擊恐嚇，嚴重破壞社會秩序及
    影響治安，犯罪所生之危害難謂不鉅，又考量被告乙○○係
    智能偏低而免服役之人，其與庚○○於本件行為時均年甫滿
    18歲，涉世未深，且參與本件犯罪之程度，非居於主導地位
    ，暨被告乙○○、庚○○、甲○○坦承犯行，而乙○○、庚○○2人犯後，亦積極與被害人達成和解，此有彰化縣彰化
    市及花壇鄉調解委員會調解書等在卷可佐，以及被告丙○○
    否認犯行及渠等犯罪之目的、手段、品行、智識程度、寄藏
    或持有之時間非久、槍枝、子彈數目非鉅等一切情狀，分別
    量處被告甲○○、庚○○、乙○○如主文第二、三、四項所
    示之刑，並均就所處罰金刑部分諭知易服勞役之折算標準，
    再就被告甲○○部分定其應執行之刑及諭知罰金刑部分易服
    勞役之折算標準，以示懲儆。
  扣案之制式手槍1支（含彈匣1個，槍枝管制編號為00000000
    00）係屬違禁物，應依刑法第38條第1項第1款之規定宣告沒
    收；至另扣案因鑑驗之已射擊完畢彈殼4個，因均已無殺傷
    力，且非違禁物，爰不另為沒收之諭知，另被告乙○○、庚○○所擊發之4顆子彈，因均已擊發，已無殺傷力，亦不另
    宣告沒收，至於被告甲○○自稱案發當時，因見2顆子彈生
    鏽破損，而予以丟棄，因該2顆子彈未扣案，即無從得知是
    否具有殺傷力，無法認定是違禁物，故該2顆子彈部分無從
    宣告沒收；又扣案之半罩式白色安全帽1頂、牛仔長褲1件及
    黑色上衣為被告乙○○犯罪時所為之穿戴，而扣案之外套1
    件及紅色安全帽1頂為庚○○犯罪時穿戴，然該等衣服及鞋
    子僅供一般穿著用途，尚難逕認係被告乙○○及庚○○供本
    案犯罪所用之物，爰不另為沒收之諭知，均附此敘明。
  原審依上述事證，認被告丙○○部分罪證明確，適用前述法
    條，並審酌上情後，量處被告丙○○有期徒刑陸年捌月，併
    科罰金新臺幣拾伍萬元，且諭知罰金如易服勞役之折算標準
    ；復說明扣案之物分別予以沒收，及不予沒收之理由。核其
    此部分認事用法俱無不當，量刑亦稱允洽。被告丙○○上訴
    否認犯罪，惟其此部分犯行事證明確，已如前述，其所辯顯
    係卸責之詞，被告丙○○此部分上訴為無理由，應予駁回。
五、適用的法律：
  (1)刑事訴訟法第369條第1項前段、第364條、第368條、第299
    條第1項前段。
  (2)槍砲彈藥刀械管制條例第7條第4項、第12條第4項、第18條
    第4項前段，刑法第11條、第28條、第305條、第55條前段、
    第42條第3項前段、第51條第5款、第38條第1項第1款，刑法
    施行法第1條之1。
本案經檢察官丁○○到庭執行職務。
中    華    民    國    99    年    10    月    13    日
            刑事第二庭    審判長法  官  邱  顯  祥
                                法  官  姚  勳  昌
                                法  官  張  國  忠
以上正本證明與原本無異。
槍砲彈藥刀械管制條例部分得上訴。
其他不得上訴。
如不服本判決應於收受送達後10日內向本院提出上訴書狀，其未
敘述上訴之理由者，並得於提起上訴後10日內向本院補提理由書
（均須按他造當事人之人數附繕本）「切勿逕送上級法院」。

                                書記官  卓  佳  儀
中    華    民    國    99    年    10    月    13    日

司法院資訊處製作；財團法人民間司法改革基金會備份。
